【裁判字號】    99,訴,927
【裁判日期】    990426
【裁判案由】    毒品危害防制條例
【裁判全文】
臺灣臺中地方法院刑事判決  99年度訴字第927號
公  訴  人  臺灣臺中地方法院檢察署檢察官
被      告  甲○○
上列被告因毒品危害防制條例案件，經檢察官提起公訴（99年度
毒偵字第100號、第227號、第392號），被告於本院受命法官行
準備程序時，對於犯罪事實為有罪之陳述，經本院合議庭裁定由
受命法官獨任適用簡式審判程序，判決如下：
    主    文
甲○○犯如附表一所示之陸罪，均累犯，各處如附表一所示之刑
（包含主刑、從刑）。應執行有期徒刑壹年拾月。扣案如附表二
所示之第一級毒品海洛因、第二級毒品甲基安非他命，均沒收銷
燬之。扣案如附表三所示之物，均沒收。
    犯罪事實及理由
一、本件犯罪事實如下：
  (一)甲○○前因施用毒品案件，經觀察、勒戒後，認無繼續施用
    毒品之傾向，於民國九十五年七月四日予以釋放，並由臺灣
    臺中地方法院檢察署檢察官為不起訴處分確定。又因施用毒
    品案件，經本院於九十六年十二月二十六日，以九十六年度
    訴字第三二一三號判決有期徒刑九月確定，經減刑為有期徒
    刑四月十五日後，與另經本院於九十七年五月十九日，以九
    十七年度訴字第一一四二號判決應執行有期徒刑一年之施用
    毒品案件，合併定應執行有期徒刑一年三月，接續執行後，
    甫於九十八年六月四日縮刑執行完畢。詎其猶不知悔悟，復
    基於施用第一級毒品海洛因之各別犯意，分別於九十八年十
    二月八日十九時許、九十九年一月十一日十二時許及九十九
    年一月二十日十三時許，均在臺中縣后里鄉○村路三一九之
    一號住處，均將海洛因摻入香煙內，以火點燃後吸食其煙之
    方式，施用第一級毒品海洛因各一次；另基於施用第二級毒
    品甲基安非他命之各別犯意，分別於九十八年十二月八日十
    九時許、九十九年一月十一日十二時許及九十九年一月十九
    日十六時許，均在臺中縣后里鄉○村路三一九之一號住處，
    均將甲基安非他命置於玻璃球內，以火燒烤使成煙霧狀後吸
    食其煙之方式，施用第二級毒品甲基安非他命各一次。嗣分
    別：(一)於九十八年十二月九日十五時三十分許，為警持本院
    核發之搜索票，在上址處搜索查獲，並扣得第一級毒品海洛
    因一包（驗餘淨重0.038公克），及甲○○所有供施用第一
    級、第二級毒品所用之藥鏟二支、供施用第二級毒品甲基安
    非他命所用之玻璃球一個。繼於同日十七時三十分許採集其
    尿液檢驗，結果呈嗎啡及甲基安非他命陽性反應；(二)經甲○
    ○同意，為警於九十九年一月十一日十四時許，在上址處搜
    索查獲，並扣得第一級毒品海洛因二包（含袋毛重1.02公克
    ）及第二級毒品甲基安非他命四包（合計驗後餘淨重2.8036
    公克）。繼於同日採集其尿液檢驗，結果呈嗎啡及甲基安非
    他命陽性反應；(三)於九十九年一月二十日十三時十分許，為
    警持本院核發之搜索票，在上址處搜索查獲，並扣得第一級
    毒品海洛因二十一包（合計驗餘淨重1.83公克）、第二級毒
    品甲基安非他命十一包（合計驗餘淨重2.6128公克）、甲○
    ○所有之供施用第一級、第二級毒品所用之電子磅秤一臺、
    夾鍊袋一包。繼於同日十九時十五分許，採集其尿液檢驗，
    結果呈嗎啡及甲基安非他命陽性反應，始悉上情。
  (二)案經臺中縣警察局移送及臺中縣警察局大甲分局報告臺灣臺
    中地方法院檢察署檢察官偵查起訴。
二、證據名稱：
  (1)被告甲○○於偵查中及本院審理時之自白。
  (2)有下列書證、物證可資佐證：
    (一)呈嗎啡及甲基安非他命陽性反應之詮昕科技股份有限公司
      濫用藥物尿液檢驗報告三份。
    (二)委託尿液代號真實姓名對照表二份及大甲分局採尿檢體監
      紀錄表一份。
    (三)行政院衛生署草屯療養院鑑定書三份。
    (四)法務部調查局濫用藥物實驗室鑑定書一份。
    (五)現場照片十五張。
    (六)第一級毒品海洛因一包（驗餘淨重0.038公克）、二包（
      含袋毛重1.02公克）、二十一包（合計驗餘淨重1.83公克
      ）。
    (七)第二級毒品甲基安非他命四包（合計驗餘淨重2.8036公克
      ）、十一包（合計驗餘淨重2.6128公克）。
    (八)藥鏟二支、玻璃球一個、電子磅秤一臺及夾鍊袋一包。
  (3)臺灣高等法院被告全國前案紀錄表（被告之素行及累犯之認
    定）。
三、論罪科刑：
  (1)查海洛因、甲基安非他命分係毒品危害防制條例第二條第二
    項第一、二款所規定之第一、二級毒品。核被告甲○○所為
    ，係犯同條例第十條第一項之施用第一級毒品罪及同條第二
    項之施用第二級毒品罪。其持有毒品之行為，意在供己施用
    ，故其施用前後持有之低度行為，應為施用之高度行為所吸
    收，均不另論罪。被告所犯上開三次施用第一級毒品罪及三
    次施用第二級毒品罪之行為間，犯意各別，行為互殊，應予
    分論併罰。
  (2)又被告甲○○前曾因施用毒品案件，經本院於九十六年十二
    月二十六日，以九十六年度訴字第三二一三號判決有期徒刑
    九月確定，經減刑為有期徒刑四月十五日後，與另經本院於
    九十七年五月十九日，以九十七年度訴字第一一四二號判決
    應執行有期徒刑一年之施用毒品案件，合併定應執行有期徒
    刑一年三月，接續執行後，甫於九十八年六月四日縮刑執行
    完畢，有臺灣高等法院被告全國前案紀錄表及臺灣臺中地方
    法院檢察署刑案資料查註紀錄表存卷可參，其於有期徒刑執
    行完畢後五年內，再故意犯本件有期徒刑以上之六罪，均為
    累犯，應各依法加重其刑。
  (3)爰審酌被告甲○○有違反毒品危害防制條例之犯罪前科，且
    曾因施用毒品犯行，經施以觀察、勒戒執行完畢，竟猶不知
    戒絕，再施用毒品不輟，無視於毒品對於自身健康之戕害及
    國家對於杜絕毒品犯罪之禁令，惡性非輕，惟念其犯後始終
    坦認犯行，態度尚佳，及施用毒品之人亦屬「病人」，並其
    本次遭查獲施用毒品之次數甚多（施用第一級、第二級毒品
    各經查獲三次）、查獲後尿液檢驗之毒品濃度等一切情狀，
    分別量處如主文所示之刑，並定其應執行刑，以示懲儆。
  (4)又扣案之第一級毒品海洛因一包、二包、二十一包（均含包
    裝袋）、第二級毒品甲基安非他命四包、十一包（均含包裝
    袋），均依毒品危害防制條例第十八條第一項前段規定，宣
    告沒收銷燬之。另扣案之玻璃球一個（施用第二級毒品所用
    ）、藥鏟二支、電子磅秤一臺、夾鍊袋一包（均供施用第一
    級、第二級毒品所用），係被告所有，供施用第一級、第二
    級毒品所用之物，爰依刑法第三十八條第一項第二款之規定
    ，宣告沒收。
四、應適用之法條：刑事訴訟法第二百七十三條之一第一項、第
    二百九十九條第一項前段、第三百十條之二、第四百五十四
    條第一項，毒品危害防制條例第十條第一項、第二項、第十
    八條第一項前段，刑法第十一條、第四十七條第一項、第五
    十一條第五款、第三十八條第一項第二款，判決如主文。
本案經檢察官李善植到庭執行職務。
中    華    民    國    99    年    4     月    26    日
              刑事第十八庭  法  官  張清洲
以上正本證明與原本無異。
如不服本判決，應於收送達後十日內向本院提出上訴書狀（應敘
述具體理由並附繕本）。
上訴書狀如未敘述理由，應於上訴期間屆滿後二十日內補提理由
書於本院。
                            書記官  詹東益
中    華    民    國    99    年    4     月    26    日
附錄論罪科刑法條
毒品危害防制條例第十條
施用第一級毒品者，處六月以上五年以下有期徒刑。
施用第二級毒品者，處三年以下有期徒刑。
毒品危害防制條例第十八條第一項：
查獲之第一、二級毒品及專供製造或施用第一、二級毒品之器具
，不問屬於犯人與否，均沒收銷燬之；
附表一：
┌───┬─────┬──────────┬──────────────────┐
│編號  │犯罪時間  │所犯法條            │宣告刑                              │
├───┼─────┼──────────┼──────────────────┤
│1     │98年12月8 │毒品危害防制條例第10│甲○○施用第一級毒品，累犯，處有期徒│
│      │日19時許  │條第1項             │刑捌月。扣案之第一級毒品海洛因壹包（│
│      │          │                    │含包裝袋，毒品本體驗餘淨重零點零參捌│
│      │          │                    │公克）沒收銷燬之。扣案之藥鏟貳支沒收│
│      │          │                    │。                                  │
├───┼─────┼──────────┼──────────────────┤
│2     │99年1月11 │毒品危害防制條例第10│甲○○施用第一級毒品，累犯，處有期徒│
│      │日12時許  │條第1項             │刑玖月。扣案之第一級毒品海洛因貳包（│
│      │          │                    │含包裝袋，含袋毛重壹點零貳公克）沒收│
│      │          │                    │銷燬之。                            │
├───┼─────┼──────────┼──────────────────┤
│3     │99年1月20 │毒品危害防制條例第10│甲○○施用第一級毒品，累犯，處有期徒│
│      │日13時許  │條第1項             │刑拾月。扣案之第一級毒品海洛因貳拾壹│
│      │          │                    │包（含包裝袋，毒品本體驗餘淨重壹點捌│
│      │          │                    │參公克）沒收銷燬之。扣案之電子磅秤壹│
│      │          │                    │臺、夾鍊袋壹包，均沒收。            │
├───┼─────┼──────────┼──────────────────┤
│4     │98年12月8 │毒品危害防制條例第10│甲○○施用第二級毒品，累犯，處有期徒│
│      │日19時許  │條第2項             │刑肆月。扣案之玻璃球壹個沒收。      │
├───┼─────┼──────────┼──────────────────┤
│5     │99年1月11 │毒品危害防制條例第10│甲○○施用第二級毒品，累犯，處有期徒│
│      │日12時許  │條第2項             │刑伍月。扣案之第二級毒品甲基安非他命│
│      │          │                    │肆包（含包裝袋，毒品本體合計驗餘淨重│
│      │          │                    │貳點捌零參陸公克）沒收銷燬之。      │
├───┼─────┼──────────┼──────────────────┤
│6     │99年1月19 │毒品危害防制條例第10│甲○○施用第二級毒品，累犯，處有期徒│
│      │日16時許  │條第2項             │刑陸月。扣案之第二級毒品甲基安非他命│
│      │          │                    │拾壹包（含包裝袋，毒品本體合計驗餘淨│
│      │          │                    │重貳點陸壹貳捌公克）沒收銷燬之。扣案│
│      │          │                    │之電子磅秤壹臺、夾鍊袋壹包，均沒收。│
└───┴─────┴──────────┴──────────────────┘
附表二：
1.第一級毒品海洛因壹包（含包裝袋，毒品本體驗餘淨重零點零
  參捌公克）。
2.第一級毒品海洛因貳包（含包裝袋，含袋毛重壹點零貳公克）
  。
3.第一級毒品海洛因貳拾壹包（含包裝袋，毒品本體驗餘淨重壹
  點捌參公克）。
4.第二級毒品甲基安非他命肆包（含包裝袋，毒品本體合計驗餘
  淨重貳點捌零參陸公克）。
5.第二級毒品甲基安非他命拾壹包（含包裝袋，毒品本體合計驗
  餘淨重貳點陸壹貳捌公克）。
附表三：
1.藥鏟貳支。
2.玻璃球壹個。
3.電子磅秤壹臺。
4.夾鍊袋壹包。

司法院資訊處製作；財團法人民間司法改革基金會備份。
